---
title: "Raport z wykorzystaniem biblioteki googleVis"
author: "JS"
date: "29 maja 2019"
output: html_document
---

# RMarkdown + googleVis
## Zbiory danych pochodz¹ ze strony: https://dane.gov.pl/dataset?page=1&per_page=5&q=województw&sort=relevance

```{r, results = "hide", echo = FALSE}

    data1 <- as.data.frame(read.csv(file = "./produkcja_ciepla.csv", sep=";" , dec="," , header=T , stringsAsFactors=F))

```

## 1. Prezentacja zbioru danych wykorzystanego do wizualizacji
### Ca³kowita produkcja ciep³a w województwach w 2015 roku

```{r , echo = F , results = "asis" }
    
    library(googleVis)
    data2 <- data1[data1[2] == 2015, c(1,4)]
    data2 <- data2[-1,]
    Table <- gvisTable(data2)
    print(Table, "chart")

```

## 2. Wykres mapowy przedstawiaj¹cy ca³kowit¹ produkcjê ciep³a w województwach w roku 2015

```{r, echo=F, results="asis", fig.cap="Produkcja ciep³a 2015"}
    
    GeoStates <- gvisGeoChart(data2, "Wojewodztwo", "Produkcja_ciepla_ogolem",
                         options=list(region="PL",
                                      displayMode="regions",
                                      resolution="provinces",
                                      width=800, height=800,
                                      colorAxis="{colors:['khaki', 'brown']}",
                                      backgroundColor="lightblue"
                                      ))
    print(GeoStates,"chart")


```

## 3. Prezentacja zbioru danych wykorzystanego do wizualizacji
### Osiedlanie siê repatriantów na terenie poszczególnych województw 2018
```{r, results = "hide", echo = FALSE}

    data3 <- as.data.frame(read.csv(file = "./osiedlanie_2018.csv", sep=";" , dec="," , header=T , stringsAsFactors=F))
    data3 <- data3[c(-1,-18),]
    data3 <- data3[, c(1,6)]

```

```{r , echo = F , results = "asis" }
    
    library(googleVis)
    Table <- gvisTable(data3)
    print(Table, "chart")

```

## 4. Wykres mapowy przedstawiaj¹cy psiedlanie siê repatriantów na terenie poszczególnych województw 2018

```{r, echo=F, results="asis", fig.cap="Produkcja ciep³a 2015"}
    
    GeoStates <- gvisGeoChart(data3, "Wojewodztwo", "liczba_osiedlonych_ogolem",
                         options=list(region="PL",
                                      displayMode="regions",
                                      resolution="provinces",
                                      width=800, height=800,
                                      colorAxis="{colors:['khaki', 'brown']}",
                                      backgroundColor="lightblue"
                                      ))
    print(GeoStates,"chart")


```

